臺灣臺中地方法院民事裁定　　　　　　　100年度聲再字第5號
　　聲　請　人
　　即再審原告　盛寶璉
　　相　對　人
　　即再審被告　黃嘉明
上列當事人間聲請再審事件，再審聲請人對於本院100年度聲再
字第4號確定之民事裁定｛針對本院100年度聲再字第4號民事確
定裁定（100年6月16日裁定命補裁判費、100年7月4日裁定抗告
駁回而告確定）｝聲請再審，本院裁定如下：
    主      文
再審之聲請駁回。
聲請程序費用由聲請人負擔。
    理      由
一、本件再審聲請意旨係以：
  (一)查本件再審原告於民國（下同）100年6月13日依民事訴訟法
    第197條第 1項規定對鈞院100年6月1日民事裁定聲明異議，
    鈞院100年6月16日99年度聲再字第 4號裁定擅行認係「抗告
    」，應繳裁判費新臺幣（下同）1,000元，限5日內繳納，再
    審原告依第197條規定，對之再聲明異議。鈞院於100年7月4
    日99年度聲再字第 4號裁定，對於再審原告依法提出之異議
    有無理由，無隻字論及，則以「抗告駁回」終結。該裁定就
    再審原告未主張之事項為裁判，自屬訴外裁判，依民事訴訟
    法第496條第1項第1款定聲請再審。
  (二)查參與裁判法官王銘係前審99年度再簡上字第 2號判決審判
    長，該判決內容造假、欺騙、包庇被告犯罪，依法律或裁判
    應自行迴避而未迴避，侵犯再審原告應受公平審判之訴訟權
    ，依民事訴訟法第496條第1項第4款規定聲請再審。
  (三)查本件再審原告因再審被告主張之朱子芬律師，分別有 A朱
    子芬、 B朱子芬，委任人否認委任朱子芬，否認認識朱子芬
    ，再審原告依法提起確認之訴，朱子芬係A或B，法院裁判未
    經斟酌，被告不到庭，未行調查證據程序，未行言詞辯論程
    序，裁判以造假、欺騙、包庇被告，唬弄再審原告。訴訟程
    序流於形式，當事人應受拘束及失權等法律條文失去作用，
    司法黃牛在法院裡如入無人之境，予取予求，把法院弄成偷
    竊國家社會正義的賊窩。再審原告站在使用司法制度的人民
    立場，及後代子孫的未來，當然不容漠視，否則何異於狗生
    、貓生？依民事訴訟法第496條第1項第13款規定聲請再審。
二、按再審之訴，按起訴法院之審級，依第77條之13、第77條之
    14及前條規定徵收裁判費。對於確定之裁定聲請再審者，徵
    收裁判費 1,000元，民事訴訟法第77條之17定有明文。查，
    本件再審原告聲請再審，未據繳納裁判費，經本院於100年7
    月21日裁定命聲請人即再審原告於裁定送達後5日內補正，
    該裁定業已於100年7月27日寄存送達予聲請人，有送達證書
    在卷可稽，惟聲請人迄未依期補正｛聲請人雖曾於100年8月
    1日依民事訴訟法第197條聲明異議，應視為「抗告」，且係
    對於不得抗告之裁定提起抗告，本院另以裁定駁回｝，其聲
    請自非合法，應予駁回。
三、依民事訴訟法第95條、第78條，裁定如主文。
中    華    民    國   100    年    8     月    31    日
                  民事第一庭  審判長法  官  李悌愷
                                    法  官  莊嘉蕙
                                    法  官  顏世傑
正本證明與原本無異。
本件不得抗告。
中    華    民    國   100    年    8     月    31    日
                                    書記官  賴亮蓉